【裁判字號】    95,非抗,29
【裁判日期】    950713
【裁判案由】    票款執行
【裁判全文】
臺灣高等法院民事裁定                  95年度非抗字第29號
抗  告  人  東長企業股份有限公司
兼  上1人
法定代理人  戊○○
抗  告  人  甲○○
            乙○○
            中國力霸股份有限公司
兼 上 1 人
法定代理人  丙○○○
抗  告  人  益金企業股份有限公司
法定代理人  丁○○
抗  告  人  力章企業股份有限公司
法定代理人  己○○
共同代理人  紀鎮南律師
上列抗告人等與相對人瑞陞復興一資產管理股份有限公司間票款
執行事件，對於中華民國95年4月11日台灣臺北地方法院95年度
抗字第101號裁定提起抗告，本院裁定如下：
    主      文
抗告駁回。
抗告程序費用由抗告人連帶負擔。
    理      由
一、相對人執抗告人東長企業股份有限公司、戊○○、甲○○、
    乙○○、中國力霸股份有限公司、丙○○○、益金企業股份
    有限公司、力章企業股份有限公司（下合簡稱抗告人）於民
    國92年3月3日簽發、面額新台幣（下同）7050萬元之本票乙
    紙（下稱系爭本票），向原法院聲請本票裁定准予強制執行
    ，經原法院於94年12月12日以94年度票字第86915號裁定准
    許，抗告人提起抗告，復經原法院於95年2月21日以95年度
    抗字第101號裁定駁回其抗告，抗告人仍不服，提起再為抗
    告，經原法院於95年4月11日以95年度抗字第101號裁定駁回
    其再抗告（下稱原裁定）。抗告人不服原裁定，提起抗告，
    其理由略以：本件債權係於94年10月7日始由花蓮區中小企
    業銀行（下稱花蓮企銀）移轉相對人，相對人如何於93年11
    月3日先行為付款之提示？相對人未向抗告人為付款之提示
    ，依法不得行使系爭本票債權，抗告人就相對人未於93年11
    月3日提示系爭本票一節，已經舉證證明。況抗告人業與原
    債權人花蓮企銀簽訂增補契約，將清償期延長至97年3月3日
    ，相對人既為該債權之受讓人，應受其拘束，不得要求抗告
    人期前清償，進而聲請系爭本票強制執行裁定，原裁定據以
    駁回抗告人之再抗告，即有未合，為此提起本件抗告，請求
    廢棄原裁定云云。
二、按對於非訟事件抗告法院之裁定再為抗告，僅得以其適用法
    規顯有錯誤為理由，並經原法院之許可者為限；前項許可，
    以原裁定所涉及之法律見解具有原則上重要性者為限；民事
    訴訟法第436條之3第3項、第4項及第436條之6之規定，於第
    3項之抗告準用之，非訟事件法第45條第3項、第4項、第5項
    分別定有明文。所謂適用法規顯有錯誤，係指原裁定就其取
    捨證據所確定之事實適用法規顯有錯誤而言，不包括認定事
    實不當之情形在內。又所謂有原則上之重要性，係指訴訟事
    件所涉及之法律見解意義重大，而有闡釋之必要而言。倘提
    起再抗告，未具體指出有如何適用法規顯有錯誤之情形，以
    及上開裁定所涉及之法律見解具有原則上重要性，其再抗告
    顯非合法。
三、經查，抗告人對於原法院於95年2月21日以95年度抗字第101
    號所為裁定提起再抗告，其理由略以：伊就相對人未於93年
    11月3日提示系爭本票一節，已經舉證證明；況抗告人業與
    原債權人花蓮企銀簽訂增補契約，將清償期延長至97年3月3
    日，相對人既為系爭債權之受讓人，應受其拘束，不得要求
    再抗告人期前清償，進而聲請系爭本票強制執行裁定云云。
    惟抗告人上開再抗告理由，無非係就系爭本票有無提示之事
    實認定及實體事項問題，再為爭議，並未具體指摘上開裁定
    （指原法院95年2月21日之95年度抗字第101號裁定）有何適
    用法規顯有錯誤之情形，亦無所涉及之法律見解具有原則上
    重要性之情事存在。揆諸上開說明，抗告人所提再抗告，自
    不合法。原法院認抗告人所陳上揭再抗告理由，要屬有無提
    示系爭本票之事實認定及實體事項爭議問題，核與適用法規
    是否顯有錯誤無涉，且亦無涉及法律見解有原則上重要性，
    因而以原裁定駁回其再抗告，於法並無不合。抗告意旨指摘
    原裁定不當，求予廢棄改判，為無理由，應予駁回。
四、據上論結，本件抗告為無理由，爰裁定如主文。
中    華    民    國    95    年    7    月    13     日
                  民事第14庭  審判長法  官  許正順
                                    法  官  魏麗娟
                                    法  官  鍾任賜
正本係照原本作成
中    華    民    國    95    年    7     月    14    日
巷                                  書記官  王敬端


司法院資訊處製作；財團法人民間司法改革基金會備份。
